# 请教陈版，关于吸收合并的相关问题

提问人：18102016697 时间：2021-12-13 00:22:37
A公司和B公司同受X公司控制，今年 12 月A公司将B公司吸收合并，问题如下：
1 、请问在吸收合并后A公司的合并利润表是否需要包括B公司1-11月的利润呢，相关原理和准则的依据是什么呢？
2 、根据 2021 年第五批企业会计准则实施问答，新设公司应当追溯至自比较期最早期初开始编制合并财务报表。请问我是否可以理解为 2021 年 12月 31 日的报表数据视同该合并发生在 2021 年 1 月 1 日，对比期 2020 年 12 月 31 日的报表数据视同该合并发生在 2020 年 1 月 1 日？
希望陈版主不吝赐教，非常感谢！

回答人：chenyiwei
不可以这样理解。
根据《讲解 2010 》P324：
同一控制下的吸收合并中，合并方在合并当期期末比较报表的编制应区别不同的情况，如果合并方在合并当期期末，仅需要编制个别财务报表、不需要编制合并财务报表的，合并方在编制前期比较报表时，无须对以前期间已经编制的比较报表进行调整；如果合并方在合并当期期末需要编制合并财务报表的，在编制前期比较合并财务报表时，应将吸收合并取得的被合并方前期有关财务状况、经营成果及现金流量等并入合并方前期合并财务报表。前期比较报表的具体编制原则比照同一控制下控股合并比较报表的编制。
即：A的个别报表层面不能追溯，只能自合并日起将被合并方纳入；A如果有其他子公司，需编制合并报表的，则合并报表层面可以追溯到前期。